臺灣屏東地方法院刑事判決　　　　　 110年度交簡上字第54號
上　訴　人　臺灣屏東地方檢察署檢察官
被　　　告　楊慧婷


上列上訴人因被告過失傷害案件，不服本院簡易庭110 年度交簡
字第699 號中華民國110 年4 月29日第一審刑事簡易判決（聲請
簡易判決處刑案號：109 年度偵字第8296號），提起上訴，本院
管轄之第二審合議庭判決如下：
    主  文
上訴駁回。
    事  實  及  理  由
一、本案經審理結果，認原審簡易判決以被告楊慧婷（下稱被告
    ）所為係犯刑法第284 條前段之過失傷害罪，處有期徒刑2
    月，如易科罰金，以新臺幣1 千元折算1 日，其認事用法及
    量刑均無不當，應予維持，並引用原審簡易判決書所載之犯
    罪事實、證據及理由（如附件），另證據部分補充引用「被
    告於本院審理中之自白」（見本院交簡上卷第83頁）。
二、檢察官上訴意旨略以：告訴人就是因為有注意車前狀況，並
    採取必要安全措施，才導致自摔，若告訴人未注意車前狀況
    及採取緊急煞車之必要安全措施，必定會與被告相撞，造成
    雙方受傷，因認原審認定告訴人未注意車前狀況，為肇事次
    因有誤，應撤銷原判決，更為適當合法之判決等語。
三、上訴論斷之理由：
    上訴人雖以前揭情詞提起上訴，惟查告訴人陳坤華於警詢時
    自陳：「（問：你車禍前有無發現危險？）看到時很近，不
    知道相距幾公尺」；「（問：楊慧婷在迴車時，有無使用方
    向燈？）我沒注意」（見警詢卷第6 頁反面）；嗣於偵查中
    又稱：「（問：你在車禍前有沒有發現前面被告機車要迴轉
    ？）我沒有發現前面有被告的機車，被告的機車是要到對面
    的車道；（問：被告有沒有打方向燈？）不確定」（見偵卷
    第25頁）等語甚明。由此堪認，告訴人於車禍發生前，的確
    未能全神貫注其車前之狀況，以致於發現被告違規迴轉時，
    已經來不及煞停，進而操控失當而倒地受傷。不能因告訴人
    未與被告碰撞，即推認告訴人有注意車前狀況。又本件車禍
    事故經檢察官送車輛行車事故鑑定會鑑定，該會亦認為「陳
    坤華駕駛普通重型機車，未注意車前狀況，並未隨時採取必
    要之安全措施，為肇事次因」，此有交通部公路總局高雄區
    監理所屏澎區車輛行車事故鑑定會鑑定意見書1 份在卷可考
    （見偵卷第39頁），是檢察官依告訴人之請求意旨指摘原判
    決誤認告訴人有未注意車前狀況，未採取必要安全措施等語
    ，與事證不符，為無理由，應予駁回。
據上論斷，應依刑事訴訟法第455 條之1 第3 項、第368 條、第
373 條，判決如主文。
本案由檢察官陳建州、翁逸玲提起公訴，由檢察官潘國威到庭執
行職務。
中    華    民    國  110     年    10    月    7    日
                  刑事第一庭    審判長法  官  王以齊
                                      法  官  楊宗翰
                                      法  官  粘凱庭
　
以上正本證明與原本無異。
不得上訴。
中    華    民    國  110     年    10    月    7    日
                                      書記官  黃嘉慶
附件
臺灣屏東地方法院刑事簡易判決        110年度交簡字第699號
公  訴  人  臺灣屏東地方檢察署檢察官
被      告  楊慧婷  女  民國00年0月00日生
                    身分證統一編號：Z000000000號
                    住屏東縣○○鄉○○街00號
上列被告因過失傷害案件，經檢察官提起公訴（109 年度偵字第
8296號），因被告自白犯罪，本院認宜以簡易判決處刑（原案號
：109 年度交易字第547號），逕以簡易判決處刑如下：
    主    文
楊慧婷犯過失傷害罪，處有期徒刑貳月，如易科罰金，以新臺幣
壹仟元折算壹日。
    犯罪事實及理由
一、楊慧婷於民國109 年2 月18日12時10分許，騎乘車牌號碼00
    0-0000號普通重型機車，從屏東縣○○鄉○○路00號起駛並
    迴轉，本應注意汽車迴車前應暫停並顯示左轉燈光或手勢，
    看清無來往車輛，並注意行人通過，始得迴轉。而依當時天
    候晴、日間自然光線、柏油路面乾燥無缺陷亦無障礙物、視
    距良好等情形，無不能注意之情況，竟疏未注意看清來往車
    輛，並未禮讓行進中之車輛優先通行，適有陳坤華騎乘車牌
    號碼000-000 普通重型機車，沿屏東縣里港鄉永樂路由西往
    東方向行駛，亦疏未注意車前狀況，並未採取必要安全措施
    ，因煞車閃避不及而自摔滑倒，致使陳坤華受有右肘、右膝
    、右足擦挫傷，嗣後衍生成右膝後十字韌帶斷裂之傷害。
二、認定犯罪事實所憑之證據
（一）被告於警詢、偵訊及本院審理時之自白。
（二）證人即告訴人陳坤華於警詢、偵訊及本院審理時之陳述。
（三）衛生福利部屏東醫院109 年2 月18日、109 年5 月4 日診
      斷證明書、長庚醫療財團法人高雄長庚紀念醫院109 年6
      月20日診斷證明書各1 份、衛生福利部屏東醫院110 年2
      月10日屏醫醫政字第1100050612號函、值勤報告2 份、道
      路交通事故現場圖、道路交通事故調查報告表㈠㈡各1 份
      、車（駕）籍查詢資料、屏東縣政府警察局交通隊里港小
      隊道路交通事故肇事人自首情形紀錄表各2 份、現場蒐證
      與車損照片21張、屏東縣○○○○○里000000 00 0
      0 0里○○○○00000000000 號函暨職務報告、交通部公
      路總局高雄區監理所屏澎區車輛行車事故鑑定會109 年10
      月23日高監鑑字第1090215860號函暨屏澎區0000000 案鑑
      定意見書各1 份。
三、論罪科刑
（一）核被告所為，係犯刑法第284 條前段之過失傷害罪。
（二）被告於肇事後在場，且當場承認為肇事人，係於有偵查犯
      罪職權之機關或公務員尚未發覺犯罪前，向到場員警供認
      其為肇事者，有屏東縣政府警察局屏東分局交通分隊萬丹
      交通小隊道路交通事故肇事人自首情形記錄表在卷可查（
      警卷第12頁），符合自首要件，爰依刑法第62條前段規定
      減輕其刑。
（三）爰以行為人之責任為基礎，審酌被告騎車上路，於迴轉時
      竟疏未顯示方向燈及注意禮讓行進中之車輛優先通行即貿
      然起駛並迴轉，致告訴人為閃避被告失控自摔，因而受有
      前開傷害，所為確有不該；再審酌被告雖能自首並坦承本
      案犯行，然迄今未能與告訴人達成和解，犯後態度仍難認
      良好；復參酌告訴人亦有未注意車前狀況，並未隨時採取
      必要之安全措施，為肇事次因等情，有交通部公路總局高
      雄區監理所屏澎區車輛行車事故鑑定會屏澎區0000000 案
      定意見書在卷可憑（偵卷第37-39 頁）；兼衡被告自述已
      婚、有一名未○年子女、無業，賴其夫接濟維生，勉持之
      生活經濟情況、高職畢業之智識程度（本院卷第47頁）、
      及被告之前科素行（本院卷第71頁）、告訴人與檢察官之
      意見（本院卷第47頁）等一切情狀，量處如主文所示之刑
      ，並諭知易科罰金之折算標準，以示懲戒。
四、依刑事訴訟法第449 條第2 項、第3 項、第454 條第1 項，
    逕以簡易判決處刑如主文。
五、如不服本件判決，得自判決送達之日起20日內，以書狀敘述
    理由，向本院管轄之第二審合議庭提起上訴（須附繕本）。
本案經檢察官陳建州、翁逸玲提起公訴，檢察官王光傑到庭執行
職務。
中    華    民    國   110     年    4     月   29    日
                      簡易庭      法  官  林敬超
　
以上正本證明與原本無異。
如不服本件判決，得於判決書送達之日起20日內，以書狀敍述理
由(須附繕本)，向本庭提出上訴。
中    華    民    國   110     年    4     月   29    日
                                  書記官  呂靜雯
　
附錄本件判決引用之法條：
中華民國刑法第284條
因過失傷害人者，處1 年以下有期徒刑、拘役或10萬元以下罰金
；致重傷者，處3 年以下有期徒刑、拘役或30萬元以下罰金。